【裁判字號】    92,易,2353
【裁判日期】    950322
【裁判案由】    詐欺
【裁判全文】
臺灣高雄地方法院刑事判決              92年度易字第2353號
公  訴  人  臺灣高雄地方法院檢察署檢察官
被      告  甲○○○
選任辯護人  周元培律師
            周村來律師
上列被告因詐欺案件，經檢察官提起公訴（92年度偵字第19855
號），本院判決如下：
    主  文
甲○○○共同意圖為自己不法之所有，以詐術使人將本人之物交
付，處有期徒刑壹年拾月。
    事  實
一、甲○○○原任職於高雄市○鎮區○○街151 號子○○小兒暨
    內科診所，為該診所聘僱之護理人員，竟與某真實姓名年籍
    均不詳，自稱「國稅局人員」之成年人士，基於意圖為自己
    不法所有之犯意聯絡，利用甲○○○為該診所原早班櫃檯護
    士倪芬英代班之機會，推由甲○○○於民國91年12月30日下
    午3 時至3 時30分間（起訴書誤載為2 時20分許），在診所
    內持1 載有「國稅局、90年、退稅、00-0000000、查詢應退
    金額」等字樣之便條紙，向子○○謊稱國稅局來電退稅，要
    求子○○撥打電話號碼00-0000000與對方聯繫。子○○不疑
    有它，遂撥打該號碼電話，而由某真實姓名年籍均不詳，自
    稱「國稅局二科人員」者接聽，該人遂佯稱子○○可退領1
    筆90年度稅金新臺幣（下同）8 千多元，要求子○○持金融
    卡至自動櫃員機操作以直接提領，致子○○陷於錯誤，因子
    ○○忙於看診，遂將所有遠東商業銀行金融卡（帳號000000
    00000000號）及行動電話1 支交付甲○○○，由甲○○○持
    該金融卡前往址設高雄市○鎮區○○路480 號中國信託商業
    銀行（下稱中國信託）瑞隆分行自動櫃員機，於附表編號1
    至5 所示之時間、方式，接續操作自動櫃員機5 次，而於附
    表編號3 所示之時間，轉匯99,869元至丙○○所有之帳號00
    000000000000000 號帳戶內。甲○○○轉帳後隨即返回子○○診所，隱藏前揭操作自動櫃員機之交易明細表及轉帳之事
    實，再向子○○謊稱前揭金融卡無法連線，要求換取他家銀
    行之金融卡再行操作，子○○復因此陷於錯誤，而將其所有
    第一銀行金融卡（帳號00000000000） 交付甲○○○，由其
    持往前開中國信託銀行瑞隆分行（起訴書誤載為第一銀行五
    甲分行），於附表編號6 至10所示之時間，方式，接續操作
    自動櫃員機5 次，其中並於附表編號7 所示之時間，轉匯99
    ,869 元 至丙○○前揭帳戶。嗣甲○○○又以跨行無法連線
    ，需到第一銀行轉帳為由，誆騙子○○，經子○○同意後，
    甲○○○遂再持前開子○○所有之第一銀行金融卡前往址設
    高雄縣鳳山市○○路322 號第一商業銀行（下稱第一銀行）
    五甲分行，接續於附表編號11至30所示之時間，轉匯如附表
    編號11至30所示之金額，至附表編號11至30所示之帳戶。前
    開轉帳款項並隨即經某真實姓名年籍均不詳之人士提領一空
    ，嗣因子○○發覺有異，始循線查知上情。
二、案經子○○訴由高雄市政府警察局前鎮分局報請臺灣高雄地
    方法院檢察署檢察官偵查起訴。
    理  由
一、證據之認定：
（一）本院認定被告甲○○○有本案犯行之證據，各該證據之證
      據能力論述如下：
   1、告訴人子○○於警詢時所為陳述：
  （1）按被告以外之人於審判外之言詞或書面陳述，除法律有
       規定者外，不得作為證據，又於司法警察調查中所為之
       陳述，與審判中不符時，其先前之陳述具有較可信之特
       別情況，且為證明犯罪事實存否所必要者，得為證據，
       刑事訴訟法第159 條第1 項、第159 條之2 分別定有明
       文。
  （2）查告訴人子○○於警詢時所為之陳述，係屬被告以外之
       人於審判外之陳述，因與其於本院審判中具結後經詰問
       所為之陳述並無不符，則其先前之陳述已非為證明犯罪
       事實存否所必要，而被告辯護人亦表示不同意作為證據
       ，故依法不得作為證據。
   2、告訴人子○○於偵訊時所為陳述：
  （1）按被告以外之人於審判外之言詞或書面陳述，除法律有
       規定者外，不得作為證據，又證人、鑑定人依法應具結
       而未具結者，其證言或鑑定意見，不得作為證據，刑事
       訴訟法第159條第1項、第158條之3分別定有明文。
  （2）查告訴人子○○於檢察官偵訊時，係基於告訴人之地位
       為之，其所為之上開陳述屬本案被告以外之人於審判外
       之陳述，其於檢察官偵訊時並未合法具結，依刑事訴訟
       法第158 條之3 之規定，其前開陳述亦不具證據能力。
   3、中華電信股份有限公司臺灣南區電信分公司93年3 月17日
      南行帳字第93C8200143號函暨雙向通話紀錄1 份（本院卷
      第304-312 頁）：該雙向通話紀錄為電信公司從事業務之
      人員根據電腦先前所儲存之資料製作而與以列印，此項公
      司資料係根據事業主體所陳報之業務過程不間斷、有規律
      而準確之記載，正確性較高，依刑事訴訟法第159 條之4
      第2款 之規定，原應認有證據能力。惟查，卷附雙向通話
      紀錄均係影本，其上已經告訴人塗寫相關註腳，而卷內亦
      查無相關正本存在，則該影印本是否確實出自中華電信股
      份有限公司臺灣南區電信分公司？是否與該公司原通話紀
      錄相符？是否經人剪貼、加工、變造？均屬無從查考。茲
      該文件之正本既無從現身，僅憑卷附影本，尚難認該份雙
      向通話紀錄影本具有證據能力。
   4、其餘證據之證據能力：
  （1）按傳聞法則之重要理論依據，在於傳聞證據未經當事人
       之反對詰問予以核實，乃予排斥，惟若當事人已放棄對
       原供述人之反對詰問權，於法院審判時表明同意該等傳
       聞證據可作為證據，基於證據資料愈豐富，愈有助於真
       實發現之理念，並貫徹刑事訴訟法修法加重當事人進行
       主義之精神，確認當事人對於證據能力有處分權之制度
       ，傳聞證據經當事人同意作為證據，法院認為適當者，
       亦得為證據。另當事人於調查證據時，對於傳聞證據表
       示「沒有意見」、「對於證據調查無意見」，而未於言
       詞辯論終結前聲明異議，應視為已有將該等傳聞證據採
       為證據之同意，此刑事訴訟法第159 條之5 定有明文。
  （2）被告及其選任辯護人於本院進行準備程序時，已表示對
       於全案卷證之證據能力，除前所述外，均無意見，依刑
       事訴訟法第159 條之5 之規定，應視為被告已同意除前
       述告訴人於警、偵訊之指述及雙向通話紀錄外，其餘證
       據具有證據能力，而可作為證據，本院斟酌該等證據並
       非非法取得，亦無證明力明顯過低之情形，均得採為證
       據。
（二）茲就上開具有證據能力之證據，認定事實如下：
   1、被告於本院審理時，固承認其原任職於子○○診所擔任護
      士，並於91年12月30日分持告訴人之遠東銀行及第一銀行
      金融卡前往中國信託銀行瑞隆分行及第一銀行五甲分行操
      作自動櫃員機之事實，惟否認有何詐欺取財之犯行，辯稱
      ：係告訴人指派其以行動電話，撥打予國稅局人員，聽從
      對方指示操作自動櫃員機，因對方告知網路塞車，故需多
      次操作，並因對方告知明細表所載資訊皆係國稅局機密，
      不可公開，故隱藏其操作自動櫃員機之交易明細表云云，
      經查：
  （1）被告以其於91年12月30日下午2 時30分許，接獲自稱「
       國稅局人員」之來電，通知告訴人90年度稅金退領事宜
       ，並將抄有電話號碼「00-0000000」之便條紙，持以轉
       交告訴人，嗣經告訴人與「國稅局人員」聯繫後，指派
       被告持告訴人金融卡前往自動櫃員機操作等情，業經被
       告於警詢、偵訊及本院審理時供認不諱，核與告訴人於
       本院審理時指訴及證述之情節相符，並有中華電信南區
       電信分公司國內外長途通話明細清單1 份、便條紙1 張
       及自動付款機交易明細表30張在卷足稽，應堪信為真實
       。而該電話號碼「00-0000000」號電話經接通後，指定
       轉接至「0000000000」號行動電話，而該行動電話之基
       地臺位置均在金門縣等情，亦有前揭電話之中華電信南
       區電信分公司國內外長途通話明細清單各1 份在卷足稽
       ，則「00-0000000」號電話非國稅局所有，亦堪認定。
       則被告確係有以接獲「國稅局」來電退稅事由告知告訴
       人，告訴人因而撥打被告所提供「假國稅局人員」電話
       ，並指派被告前往匯款等情，應堪認定。
  （2）被告先持告訴人所有之遠東銀行金融卡至中國信託銀行
       瑞隆分行自動櫃員機為附表編號1 至5 所示之操作後，
       返回診所向告訴人稱不能連線，要求告訴人換卡，告訴
       人遂交付第一銀行金融卡，被告復持以在中國信託銀行
       瑞隆分行為附表編號6 至10所示之操作後，再次返回診
       所，稱跨行不能連線，徵得告訴人同意後至第一銀行五
       甲分行辦理附表編號11至30所示之操作，期間皆未提示
       任何交易明細表供告訴人參酌等情，已據被告於警詢、
       偵訊及本院審理時供認：其皆係依對方之指示辦理，對
       方稱遠東銀行之金融卡不能連線，其遂返回診所向告訴
       人換取金融卡，嗣又因跨行不能連線，又經告訴人同意
       至第一銀行五甲分行操作，且因對方宣稱交易明細表上
       所載資訊皆係國稅局之機密，不得洩漏，是乃未向告訴
       人出示交易明細表等語不移，並據證人即告訴人於本院
       審理時證述綦詳，足認被告於91年12月30日屢以金融卡
       不能連線為由，2 度向告訴人請求換取金融卡及辦理之
       銀行等情，亦堪認定。
  （3）被告持告訴人所有遠東銀行及第一銀行金融卡，分別至
       中國信託瑞隆分行及第一銀行五甲分行，為附表編號1至
       30所示自動櫃員機之操作，分別轉匯金額至附表所示帳
       戶等情，業據證人即告訴人於本院審理時結證明確，並
       有自動付款機交易明細表30張、第一商業銀行自動化服
       務設備轉帳明細表1 紙、中華郵政股份有限公司儲匯處
       94年11月28日儲字第0940001667號處函暨丙○○、丁○○、辛○○（幫助詐欺犯行部分已據本院以94年度易字
       第822 號判決）、乙○○、己○○、戊○○、羅佩斐、
       庚○○（除辛○○外，均另案偵辦）等人之客戶歷史交
       易清單各1 份在卷足稽，而前揭款項轉入上開帳戶後，
       隨即為不詳人士於當日提領等情，亦有前揭客戶歷史交
       易清單在卷可憑。再者，羅佩斐與辛○○前揭帳戶，皆
       係人頭帳戶等情，已據證人羅佩斐於偵訊時證稱：曾將
       其所有之帳戶販予他人使用等語（見92年11月25日偵訊
       筆錄）及本院94年度易字第822 號判決書1 份在卷足稽
       ，足認被告確係於附表所示之時間、地點，轉匯金額至
       附表所示之人頭帳戶，並隨即為他人提領等情，亦堪認
       定。
  （4）綜上所述，被告以國稅局來電退稅為由，向告訴人佯稱
       可辦理90年度稅額之核退，誘導告訴人撥打「00-000000
       0 」號電話，經告訴人與自稱國稅局人員之人士聯絡後
       ，使告訴人陷於錯誤，誤以為可辦理90年度稅額之核退
       ，因而指派當日診所處理銀行業務之被告前往辦理，被
       告因而於附表所示之時間、地點，為附表所示自動櫃員
       機之操作等情，應堪認定。是被告在客觀上確有施詐術
       使告訴人陷於錯誤之犯行無誤。
   2、被告以其係因聽從告訴人之指派，依自稱國稅局人員之指
      示始為匯款云云置辯，是本案所應審究者，為被告主觀上
      是否與自稱國稅局之人員具有共同行為之決意及不法所有
      之意圖，經查：
  （1）按採證認事，屬事實審法院之職權，又認定犯罪事實所
       憑之證據，並不以直接證據為限，即綜合各種間接證據
       ，本於推理作用，為認定犯罪事實基礎，如無違背一般
       經驗法則，尚非法所不許，最高法院81年度臺上字第198
       6 號判決意旨參照，查被告主觀犯意上，是否與自稱國
       稅局之人員具有共同行為之決意，屬於被告之內心事項
       ，本案客觀上確無直接證據足資證明，惟倘就行為人行
       為時之客觀情事，本於邏輯推理為綜合判斷，衡以社會
       常情及經驗法則，據以為認定事實之確信心證，徵諸前
       揭最高法院判決意旨，尚非法所不許，合先敘明。
  （2）被告雖稱其於91年12月30日下午2 時30分許，接獲自稱
       國稅局之人士來電，聯繫告訴人90年度稅額退稅事宜云
       云。惟查：
     該日診所電話號碼「00-0000000」、「00-0000000 」
       號等2 支電話之雙向通話紀錄，因查無正本，已據本院
       認定無證據能力，如同前述外，該日診所另名護士癸○○於本院審理時亦證稱：伊所在之藥局與被告所在之櫃
       檯隔有1 座調劑臺，伊無法見聞被告當日所為，亦無從
       知悉當日下午2 時30分許是否有任何來電等語（見本院
       95年3 月8 日審判筆錄），是被告於91年12月30日下午2
       時30分許，是否接獲自稱國稅局人員之來電，已非無疑
       。
     再者，該診所「0000000 」號電話，於91年12月30日下
       午3 時5 分19秒起至同日下午3 時17分29秒止，撥打至
       「假國稅局」之電話號碼「0000000 」號電話，通話時
       間長達9 分10秒等情，有中華電信南區電信分公司國內
       外長途通話明細清單1 份附於警卷足憑，該通電話並非
       證人即告訴人所撥打等情，亦據證人即告訴人子○○於
       本院審理時結證明確（見本院95年2 月8 日審判筆錄）
       ，證人癸○○於本院審理時亦稱：該日診所內僅伊與被
       告2 名護士在場，並非伊撥打該通電話，伊亦未注意告
       訴人有無撥打該通電話等語（見本院95年3 月8 日審判
       筆錄），是該通由診所撥出，與自稱國稅局之人員交談
       長達9 分鐘之電話係何人所撥打，所為何事，亦非無疑
       。
  （3）被告雖辯稱本案係告訴人主動要求其持金融卡，依自稱
       國稅局成員之指示操作自動櫃員機，被告本人並無參與
       遊說告訴人持金融卡資以辦理退稅事宜云云。惟查：
     告訴人診所雜務，向由早班櫃台護士處理等情，已據告
       訴人於本院審理時結證明確，核與證人癸○○於本院審
       理時結證情節相符，而被告已於告訴人診所服務數年，
       就此應知之甚詳，而其早於91年12月30日事發前3 日即
       與原早班櫃檯護士調班等情，亦據證人即告訴人、證人
       即當日藥局護士癸○○於本院審理時結證明確，是被告
       當於事發當日前3 日即知其將於91年12月30日代理原早
       班櫃檯護士職務，並需負責診所雜務之辦理，包括告訴
       人金融事務之處理，縱使本案係告訴人主動要求被告前
       往銀行辦理金融提款，惟被告既知其於事發當日應負責
       告訴人金融事務之處理，猶提供假國稅局退稅訊息予告
       訴人，誘導告訴人撥打假國稅局電話號碼，使告訴人因
       而陷於錯誤，誤信有國稅局退稅乙事，因而交付金融卡
       任由被告轉帳，即難謂被告無施用詐術之犯意。
     被告及其選任辯護人雖又以被告倘果與自稱國稅局之人
       員勾結，逕可選擇非其當班時間，以避免留下證據，豈
       會自行前往辦理而遭告訴人懷疑之理云云置辯，惟查，
       被告設計國稅局來電退稅，最終目的係由告訴人提出金
       融卡資以轉帳匯款，而正常一般人士接獲上司任務，不
       無謹慎處理，遇有類於本案之重覆操作情事，必於第1
       次返回診所時據實就轉帳操作之次數、結果及為何無法
       提領國稅局退款等情形詳細向告訴人報告，縱再輕忽草
       率，於接連見有不能連線及交易明細表內所有存款金額
       遞減之不尋常現象，亦必定起疑，豈有接續操作30次，
       轉帳匯款22次皆無所知之理。反觀被告行止，非但未注
       意於此，更有明顯拖延告訴人及銀行處理轉帳時機之跡
       （詳如後述），除未合於常情外，益徵其與自稱國稅局
       人員勾結情狀，是本案倘猶被告及其選任辯護人所言，
       當選擇非被告當班時間施用詐術，則無以達成其等施用
       詐術之目的，是其等所辯，即非可採。
     被告雖以倘被告與自稱國稅局之人員有何犯意之聯絡及
       行為之分擔，口頭告知告訴人國稅局退稅事宜即可，何
       須將假國稅局之電話號碼登載在便條紙上，持以向告訴
       人施詐，否則豈非預留證據，以供查察被告犯行云云，
       惟查，告訴人診所櫃檯護士接獲電話留言，皆須以便條
       紙記載等情，已據告訴人於本院審理時陳稱明確，是無
       論被告當日是否果有接獲自稱國稅局人員之來電，其以
       有國稅局來電退稅一事轉知告訴人，即需依診所規矩將
       留言記載在便條紙上，以出示於告訴人，被告依此為詞
       ，亦不足採信。
  （4）再就本案卷附之交易明細表30紙觀之：
     被告雖迭於警詢、偵訊及本院審理時，皆稱其係因不會
       操作自動櫃員機，始為受騙，於本院羈押庭審理時亦稱
       ：其本身並無金融卡、信用卡，不知如何使用金融卡云
       云（見本院92年10月21日訊問筆錄）。惟查，被告於偵
       訊時已坦承有使用過金融卡等語（見92年11月25日偵訊
       筆錄），且警卷所附之中國信託交易明細表2 紙，係被
       告本人操作提款機之單據，亦為被告所是認，足見被告
       亦曾使用自動櫃員機為理財之工具，佐以被告為62年次
       人士，又係醫專畢業，在91年間已電子數位化之年代，
       豈有不會操作提款機之理。參以證人即告訴人於本院審
       理時結證稱：被告有跟伊說不會轉帳，但是被告還是馬
       上將伊提款卡取走等語（見本院94年11月1 日審判筆錄
       ），則被告既有操作提款機轉帳之經驗，亦未強硬拒絕
       告訴人指派之任務，則其所稱不會操作提款機始行受騙
       云云，諉無足取，合先敘明。
     再者，被告於警詢及本院審理時，皆辯稱其有看交易明
       細表，但未仔細看云云，惟查，被告在第一銀行五甲分
       行轉帳之操作期間，皆仔細檢視所持之交易明細表等情
       ，已據本院勘驗第一銀行五甲分行自動櫃員機之監視錄
       影帶屬實（見本院94年11月1 日審判筆錄），被告亦於
       檢察官偵訊時陳稱：有注意金融存款數目之遞減等語（
       見92年10月21日偵訊筆錄），是被告所謂並未仔細觀看
       明細表，已與實情不符，被告應係曾仔細檢視所為轉帳
       之交易明細表，並知悉交易明細表所顯示之資訊等情，
       應堪認定。而被告於附表所示自動櫃員機之操作過程，
       皆列印有交易明細表等情，有該交易明細表30紙在卷足
       稽，而該30紙交易明細表上皆列印有交易訊息，亦與一
       般網路塞車情形，縱使列印有交易明細表，亦無其他項
       目資訊之羅列等情迥異，被告雖稱其一再操作自動櫃員
       機，係因自稱國稅局之人員告知網路塞車不能連線，惟
       其竟於明知金額存款帳戶金額逐次遞減之情形，未驚覺
       此與一般網路塞車情形迥異，已非無疑。參以第一銀行
       自動付款機交易明細表上載有「本日轉帳累計」項目，
       顯示該日轉帳金額之總數，被告見該欄數字持續累計，
       竟未起疑，綜再駑鈍，亦與常情不符。
     又被告未將交易明細表出示於告訴人等情，已如前述，
       被告雖辯稱此乃因假國稅局人員佯稱交易明細表上帳號
       係國稅局之秘密帳號，不可洩密，要其馬上將之撕毀，
       其未遵其指示撕毀，將收據放在口袋中云云（見92年4
       月9日 警詢筆錄），惟查被告既未按照假國稅局人員指
       示將交易明細表撕毀，而其所持金融卡係告訴人所有，
       其僅係代理告訴人操作自動櫃員機，就此關乎告訴人本
       人權益事項本應告知告訴人，豈有一方面虛應假國稅局
       人員，私行保留交易明細表，又未交付告訴人本人觀閱
       之理，且被告在第一銀行五甲分行為轉帳操作時，遇有
       交易明細表掉落，被告尚急於撿拾，唯恐交易明細表遺
       失，亦經本院勘驗屬實，倘該交易明細表係被告本意即
       欲撕毀之物，又何以如此小心保留，是被告所辯未交付
       交易明細表供告訴人觀閱等情，諉無足取。
     被告在中國信託瑞隆分行進行附表編號1 至10所示之操
       作時，除附表編號1 部分因密碼錯誤以致無法遂行其查
       詢告訴人帳戶金額之外，於附表編號2 及6 為轉帳之操
       作前，皆先查詢被告帳戶餘額，待確定被告帳戶確有金
       額後，始為轉帳之操作等情，有該3 紙交易明細表附卷
       足稽，雖被告於本院審理時，辯稱係國稅局人員以可查
       知存款餘額有無增加為由，要求被告在提領現金前先行
       查詢餘額，當時因為對方說連線尚未成功，尚未退稅，
       故餘額尚未增加，其有向自稱國稅局之人員告知告訴人
       之存款餘額云云（見本院95年2 月8 日審判筆錄），惟
       查，被告於為附表編號2 及6 所示之轉帳操作後，隨即
       進行附表編號3 及7 所示轉帳動作，有該2 紙交易明細
       表在卷足考，倘如被告所言，被告為現金提領前，皆須
       先行查詢所退稅額款項是否撥入告訴人帳戶，被告理應
       靜待自稱國稅局人員轉匯金額至告訴人帳戶，再次查詢
       存款餘額，確定金額轉入後再行提領，何需急於附表編
       號3 及7 所示之時間，旋即為自動櫃員機操作之行為，
       被告就此亦未起疑，亦與常情不符。
     被告所為附表編號3 所示操作，因告訴人遠東銀行帳戶
       內存款餘額僅19,450元，被告轉帳結果，尚需預借現金
       80, 419 元等情，有該紙交易明細表附卷足憑，而一般
       自動櫃員機預借現金之操作流程，非但與一般提領款項
       不同，亦與轉帳匯款情形迥異，一般預借現金，為確保
       客戶誤按鍵盤，皆設有多重確認程序，被告操作自動櫃
       員機，於櫃員機畫面出現預借現金畫面，竟未起疑，執
       意操作，已有可疑，而其該次操作提款機情形與其於其
       後21次轉帳匯款操作情形皆不相同，被告亦未見於此，
       亦與常情相悖。
     另附表編號4 、5 之交易明細表，皆顯示有「交易失敗
       ，請洽櫃檯辦理」之警示語，附表編號8 、9 、10則均
       示有「通訊線路異常，扣帳待確認」等警示語，有該5
       紙交易明細表在卷足稽，則前開交易明細表既已明示有
       不正常之交易狀況，被告亦屢以自稱國稅局之人員告以
       因網路塞車致無法連線置辯，被告逕可就此狀況與銀行
       行員接洽，竟捨此不為，一昧相信自稱國稅局人員所述
       網路塞車一語，亦與常理未合。
  （5）另就被告是日於第一銀行五甲分行操作附表編號11至30
       所示自動櫃員機之監視錄影帶觀之（查該監視錄影帶顯
       示之時間與交易明細表所列之時間相差16分鐘），被告
       至第一銀行五甲分行後，先行調整眼鏡，再仔細核對其
       前於中國信託銀行瑞隆分行轉帳匯款之交易明細表，並
       於下午4 時31分許起持告訴人所有之行動電話與自稱國
       稅局之人員通話，並低頭檢視手中之交易明細表，言語
       中有說有笑，嗣分別於當日下午4 時35分、36分許完成
       附表編號11、12之匯款，並於轉帳完成附表編號12之匯
       款後，低頭檢視手中之交易明細表，嗣即以1 分鐘轉帳
       匯款1 次之驚人速度，陸續為附表編號13至22所示匯款
       ，而於下午4 時33分許時面露開懷狂喜的表情。嗣因被
       告手中之交易明細表掉落，被告遂撿起地上的交易明細
       表，而第一銀行行員何癸萩亦因發覺有異，而自當日下
       午4時36 分許起，出現在被告身後，從旁觀查被告操作
       自動櫃員機情形，期間行員何癸萩趨近被告身旁好意提
       醒，被告仍不為所動，繼續以行動電話與自稱國稅局之
       人員通訊，並企圖以身體擋住提款機，不讓何癸萩目視
       其操作自動櫃員機之畫面，而下午4 時59分許，亦有1名
       男子，在被告身後來回走動之後離開，站在遠處監看被
       告。被告仍不為所動，並接續為附表編號23至28所示之
       匯款，嗣因交易明細表掉落，被告旋即彎身撿拾，並站
       立於自動櫃員機旁，一面與自稱國稅局之人員通話，一
       面低頭檢視交易明細表，而讓排於其後之男子先行取款
       ，並於該名男子使用自動櫃員機完畢後，重返自動櫃員
       機，為附表編號29及30之操作，嗣因第一銀行職員吳三
       泰於下午5 時5 分許以清理自動櫃員機為由，請被告停
       止操作，被告方停止轉帳行為，讓行員清理提款機。被
       告並站立一旁繼續與自稱國稅局之人員通話，待吳三泰
       於監視錄影帶畫面顯示時間為下午4 時50分24秒（查時
       間應係下午5 時6 分24秒）離去後，被告復行趨近於自
       動櫃員機，並繼續與對方通話，旋於監視錄影帶畫面顯
       示時間為下午4 時50分30秒時（查時間應係下午5 時6
       分30秒）掛掉電話，並於自動櫃員機前核對交易明細表
       約15秒鐘，而於下午5 時6 分許轉身向第一銀行行員反
       應，直至下午5 時12分時許方進入銀行等情，已據本院
       於94年11月1 日勘驗屬實（見該日審判筆錄），並有卷
       附之該監視錄影帶之翻拍照片在卷足稽，是查：
     告訴人僅係要求被告持金融卡提領退稅款項，而被告自
       91年12月30日下午3 時39分許持告訴人之金融卡外出為
       附表編號1 所示自動櫃員機之操作起，至其所稱轉帳結
       束發覺受騙之當日下午5 時3 分止，長達1 個多小時期
       間，操作自動櫃員機30次，從未遵行告訴人指示提領退
       稅款8 千多元，反而一再重覆轉帳動作，參以被告於警
       詢時，亦不諱言自動櫃員機畫面曾出現「輸入金額」字
       樣（見被告92年4 月9 日警詢筆錄），應認被告就此已
       生疑慮，竟仍執意一再聽從自稱國稅局人員之指示轉帳
       匯款，尤以其自當日下午4 時35分起至同日下午5 時3
       分止，在第一銀行五甲分行自動櫃員機操作約半小時期
       間，重覆20次金額轉帳之動作，幾乎每隔1 分鐘即有1
       筆金額之轉出，轉入之帳戶又計有丁○○等7 個，則縱
       使如同被告所辯，其係因對方告以因網路塞車無法連線
       ，而一再重覆操作，其操作之神速，亦非常情，是被告
       反覆操作自動櫃員機30次，時間長達1 個多小時，僅係
       一再重覆轉帳動作，竟未啟疑，凡此皆足以懷疑被告行
       止之動機。
     且就前開監視錄影帶觀之，被告於操作自動櫃員機過程
       ，持續與對方通話，並與對方說笑，期間時而低頭檢視
       交易明細表，時而操作自動櫃員機，則被告既稱有發現
       帳戶內之金額減少（見92年10月21日偵訊筆錄），猶能
       繼續與自稱國稅局之人員嘻笑，持續為轉帳之操作，亦
       與常理相違。且被告於偵訊時經檢察官訊問為何一邊轉
       帳一邊大笑時，保持緘默不回答該問題（見92年10月21
       日偵訊筆錄），於本院訊問相同問題時，竟驚頓1 下，
       繼而沉默約5 秒鐘時間，方答稱那並不代表其與對方有
       勾結等語（見本院94年12月14日），可見被告就此有違
       常情之情狀，保持選擇性緘默，亦從未正面回答其於轉
       帳過程大笑之原由，則被告與自稱國稅局人員之關係，
       及其間有無何犯意之聯絡，已非無疑。
     另被告自稱其於當日下午5 時6 分發現受騙後，旋即找
       尋銀行行員查證，並進入銀行查詢云云，惟據前開勘驗
       自動櫃員機錄影光碟以觀，被告於該時，僅係呆立於自
       動櫃員機後方，並未進入銀行，亦未積極從事任何查詢
       之動作。且該帳戶既係告訴人所有，被告發覺被詐騙，
       理應盡速與告訴人聯繫，請告訴人前往處理，惟被告自
       當日下午5 時3 分許操作結束，即未主動與告訴人連繫
       ，竟待告訴人於是日下午5 時14分自動電聯始告知上情
       ，此有告訴人診所電話號碼「00-0000000」號電話中華
       電信南區電信分公司國內外長途通話明細清單1 份在卷
       足稽，益見被告有拖延處理時間之嫌。且衡諸一般人在
       發現自己被詐騙後，通常均會立即報警或向金融機構辦
       理止付，以防轉匯款項遭領取，被告竟未立即掛失或報
       警，更有悖於常理，再觀以被告於發覺受騙後，竟將交
       易明細表藏放於口袋中等情，已據告訴人於本院審理結
       證稱：伊於第一銀行向被告要收據，被告方自口袋中取
       出交易明細表交伊收執等語（見本院94年11月1 日審判
       筆錄），復有卷附前開自動櫃員機監視錄影帶所示畫面
       之翻拍照片足資佐證，益見被告刻意隱瞞交易明細表，
       而未將之提出供銀行處理，則其刻意拖延銀行或告訴人
       處理轉帳款項等情，已徵明確。
     被告及其選任辯護人雖以被告倘與自稱國稅局之人員掛
       勾，當可自行轉匯現金，何須浪費時間與自稱國稅局之
       人員通話，而應盡速將告訴人存款1 次轉出云云置辯，
       惟查，被告為如附表所示轉帳，轉入帳戶總計9 個，倘
       由被告1 人一一核對確認再行轉帳，時間豈不更加延誤
       ，而被告於第一銀行轉帳期間，一邊與自稱國稅局之人
       員通話，一邊以幾乎每隔1 分鐘轉帳1 次之神速輸入轉
       帳帳戶、金額，而於短短28分鐘期間轉帳20筆，該此速
       度豈可非謂並非盡快將告訴人之存款轉出。再就轉帳金
       額而言，91年間，依行政院金融監督管理委員會規定，
       自動櫃員機非約定轉帳單日限額為10萬元，此為一般社
       會普遍公知之事實，被告因而無法1 次將告訴人存款提
       領完畢，亦與事理相符；被告以每筆「99869 」之金額
       逐筆將告訴人之金額轉出，用以規避公然轉帳10萬元之
       跡象，被告及其選任辯護人竟以被告倘與自稱國稅局之
       人士勾結，逕可1 次將告訴人存款1 次轉出置辯，亦與
       事理未合。
  （6）被告於第一銀行五甲分行為附表編號11至30所示操作行
       為時，曾經3 位銀行職員阻止等情，業據證人即第一銀
       行保全許文騰於警詢時陳稱：本銀行當日發現被告提款
       時間及次數異常，故由伊、吳三泰及何癸萩3 人分3 次
       前往了解並提醒不要受騙，但伊發現被告均持半信半疑
       之態度相對後又繼續操作提款機等語（見92年9 月12日
       警詢筆錄），於偵訊時結證稱：伊看到被告一邊講電話
       一邊在轉帳，因為很多客戶都被以退稅名義騙過錢，所
       以伊問被告是否在退稅不要被騙了，但是被告看伊一眼
       ，又繼續講電話等語（見92年11月25日偵訊筆錄）；證
       人即第一銀行五甲分行技工吳三泰於偵訊時結證稱：伊
       看到被告一邊講電話一邊在轉帳，許文騰與何癸萩2 人
       曾經警告過她，但她都不聽，因為很多客戶都被以退稅
       名義騙過錢，所以伊以清潔提款機為由，請被告到旁邊
       站，阻止被告繼續轉帳，當時被告手上拿著1 疊明細表
       等語（見同上偵訊筆錄）；證人即第一銀行之行員何癸
       萩於偵訊時亦稱：許文騰過來告訴我說有1 位小姐在轉
       帳，經過警告也不理會，伊就以行員之身分去跟被告說
       「妳需要幫忙嗎? 」被告看了伊1 眼也不理會，繼續講
       電話與轉帳，伊就離開了等語（見同上偵訊筆錄），被
       告當日檢察官偵訊時就此亦表示無意見（見同日偵訊筆
       錄），復有前開自動櫃員機監視錄影可資佐證。則被告
       既經第一銀行3 名職員前往勸說，且該3 名職員並皆曾
       出言阻止被告繼續轉帳，被告仍不為所動，繼續與自稱
       國稅局之人員通話，並轉匯金額，則其辯稱與該自稱國
       稅局之人員並無何犯意之聯絡，何人能信？被告及其選
       任辯護人雖以被告並不知第一銀行職員係在向其說話云
       云置辯，惟查，被告於證人何癸萩趨近阻止其匯款時，
       已轉頭注視證人何癸萩，業據證人何癸萩證述屬實，並
       有前揭監視錄影在卷足稽，足徵被告已聽聞何癸萩與其
       對話，是被告事後復行辯稱不知許文騰、何癸萩係在提
       醒她等語（見本院94年12月14日審判筆錄），諉無足採
       。
  （7）被告及其選任辯護人雖以被告於是日下午5 時3 分發現
       被騙後，即提出單據要求銀行查詢，用以證實被告並無
       與自稱國稅局之人員勾結，惟查，被告於證人吳三泰清
       潔提款機後，猶且趨近提款機，繼續與對方通話6 秒鐘
       後始掛掉電話，並於自動櫃員機前核對交易明細表約15
       秒鐘，而於下午5 時6 分許始轉身向第一銀行行員反應
       ，並經過6 分鐘後方進入銀行等情，有前開監視錄影帶
       及本院勘驗筆錄足佐，是被告所稱被告發覺被騙立即辦
       理後續的止付動作云云即與事實不符。再者，被告轉帳
       完成之時間為是日下午5 時3 分，已超過銀行可查詢交
       易轉帳內容之時間，為一般社會所公知，被告於下午5
       時3分 停止轉帳後，延至下午5 時6 分始向行員反應，
       並於下午5 時12分始進入銀行求援，其拖延銀行處理時
       機甚明。
  （8）又依卷附之被告及其夫吳俊緯之金融機構資料觀之，被
       告及其夫金融帳戶之資產雖皆未增加，惟該自稱國稅局
       之成員既已知利用人頭帳戶資以掩飾、隱匿因其所犯詐
       欺犯罪所得之財物，豈有明目張膽將不法犯罪所得存放
       於自身帳戶之理，況被告是否因詐欺犯行受有不法利益
       ，亦非詐欺取財罪之構成要件行為，被告及其選任辯護
       人據此推論被告並未與自稱國稅局之人員勾結，亦無足
       取。
  （9）又91年間，詐騙集團詐騙事件頻傳，並廣為媒體所批露
       ，被告時已成年，又係醫專畢業之知識分子，應具一般
       成年專業人士之智識程度，雖現今社會不乏高知識分子
       遭人詐騙之先例，惟被告所操作之畫面，皆係中文畫面
       ，業據被告於警詢時稱：畫面出現輸入金額等語（見92
       年4 月9 日警詢筆錄），依被告之智識程度應不致不解
       自動櫃員機操作畫面所顯示之語言，其猶且聽從對方指
       示操作，次數高達30次，並於附表編號3 該次操作時，
       為預借現金之舉，與一般社會人士經詐騙集團詐騙，為
       單次或少數操作後即起疑竇，狀況顯然不同。另自詐騙
       集團之角度審酌，渠等既係為施用詐術使被害人陷於錯
       誤，因而交付財物之徒，爾等甘冒犯罪後遭追訴、處罰
       之風險，當知社會上一般正常之人如發現受騙，必於發
       現後立即報警或向金融機構辦理止付，施騙過程必定小
       心謹慎，而本案情形，被告匯款時間長達1 小時又33分
       鐘，期間被告甚至2 度重返診所，向告訴人換取金融卡
       ，凡此皆有足夠之時間令被告或告訴人起疑，進而報警
       循線查獲行為人，或凍結帳戶，則渠等大費周章從事於
       犯罪之行為，並收購帳戶，而無法得償犯罪之目的，豈
       非有失該集團本意，是以該某不詳人士若非確定受騙者
       不會報警或辦理止付，又豈可如此膽大妄為，指示被告
       操作匯款30次。益見被告與該不詳假冒「國稅局人員」
       及提領被告所匯款項之人士，應有犯意之聯絡，並推由
       被告實施提出假國稅局電話誘導告訴人撥打，並利用診
       所常例係由櫃檯護士即被告外出辦理雜務之機會，匯款
       轉帳至附表所示人頭帳戶，再由該不詳人士隨即將被告
       所匯款項提領一空。是本案雖無直接證據足資認定被告
       主觀上是否與自稱國稅局之人員具有共同行為之決意及
       不法所有意圖，惟綜合前揭間接證據，本於推理作用，
       可徵被告主觀上與自稱國稅局之人員具有共同行為之決
       意乙節，亦堪認定。
（三）綜上所述，足認被告確實與某真實姓名年籍均不詳，自稱
      國稅局成員之人士基於意圖為自己不法所有之犯意聯絡，
      設局推由被告利用職務之便，提供假國稅局之電話予告訴
      人，誘引告訴人依便條紙所示電話撥打，因而相信國稅局
      退稅一事，使告訴人陷於錯誤，因而交付遠東商銀及第一
      銀行金融卡予被告，使被告可於附表所示之時地，接續匯
      款至附表所示之帳戶，其等主觀上自有詐欺告訴人之意圖
      ，客觀上亦有詐欺行為之遂行，本案事證已臻明確，被告
      空言否認，其所辯及辯護人之辯護均無可採，被告犯行堪
      予認定。
二、論罪科刑之法律適用：
    核被告所為，係犯刑法第339 條第1 項之詐欺取財罪。被告
    與某真實姓名、年籍均不詳，自稱「國稅局人員」及提領款
    項之人士就上開犯行，均有犯意之聯絡及行為之分擔，為共
    同正犯。被告以告訴人金融卡於附表編號3 、7 及11至30所
    示時間、地點、方式匯款至附表編號3 、7 及11至30所示帳
    戶之行為，係基於單一詐欺取財之犯意，於時間、空間均密
    接之情形下所為，為接續犯，以一罪論。爰審酌被告任職於
    告訴人診所多年，利用告訴人對其之信任，聯合外人詐騙告
    訴人財物，聯手騙取告訴人2,197,118 元款項，並設計層層
    詐騙手法，增加追查犯罪之困難，事後復矯飾犯行，飾言自
    己犯行，並掩護其他共犯，使告訴人受損金額迄未取回，纏
    訟多年，至今仍未賠償告訴人損失，未見悔意，公訴人具體
    求處有期徒刑1 年6 月，尚未足以懲戒其惡性等一切情狀，
    量處如主文所示之刑。
據上論斷，應依刑事訴訟法第299 條第1 項前段，刑法第28條、
第339 條第1 項，罰金罰鍰提高標準條例第1 條前段，判決如主
文。
本案經檢察官壬○○到庭執行職務。
中    華    民    國    95    年    3     月    22    日
                  刑事第九庭審判長法  官  張世賢
                                  法  官  王啟明
                                  法  官  謝梨敏
以上正本證明與原本無異。
如不服本判決，應於判決送達後10日內，向本院提出上訴狀。
                                書記官  林志衡
中    華    民    國    95    年    3     月    22    日
附錄本案論罪科刑法條全文：
刑法第339條 (普通詐欺罪)
意圖為自己或第三人不法之所有，以詐術使人將本人或第三人之
物交付者，處5 年以下有期徒刑、拘役或科或併科1 千元以下罰
金。
以前項方法得財產上不法之利益或使第三人得之者，亦同。
前2項之未遂犯罰之。
附表：
┌─┬────┬────┬───┬───┬───┬───┐
│編│轉帳時間│轉帳地點│ 使用 │ 操作 │ 轉帳 │ 轉入 │
│號│        │        │ 卡片 │ 結果 │ 金額 │ 帳號 │
├─┼────┼────┼───┼───┼───┼───┤
│1 │91年12月│高雄市前│遠東銀│密碼錯│      │      │
│  │30日下午│鎮區瑞隆│行金融│誤    │      │      │
│  │3時29分 │路480 號│卡    │      │      │      │
│  │        │中國信託│      │      │      │      │
│  │        │銀行瑞隆│      │      │      │      │
│  │        │分行    │      │      │      │      │
├─┼────┼────┼───┼───┼───┼───┤
│2 │同日下午│同上    │同上  │查詢餘│      │      │
│  │3時33 分│        │      │額（  │      │      │
│  │        │        │      │19,450│      │      │
│  │        │        │      │元）  │      │      │
├─┼────┼────┼───┼───┼───┼───┤
│3 │同日下午│同上    │同上  │轉帳成│99,869│丙○○│
│  │3時39分 │        │      │功    │元    │所有  │
│  │        │        │      │      │（帳戶│700006│
│  │        │        │      │      │餘額為│134200│
│  │        │        │      │      │-80,43│84415 │
│  │        │        │      │      │7元） │號帳戶│
├─┼────┼────┼───┼───┼───┼───┤
│4 │同日下午│同上    │同上  │交易失│99,869│      │
│  │3時42分 │        │      │敗    │元    │      │
│  │        │        │      │      │      │      │
├─┼────┼────┼───┼───┼───┼───┤
│5 │同日下午│同上    │同上  │交易失│99,869│      │
│  │3 時43分│        │      │敗    │元    │      │
│  │許      │        │      │      │      │      │
├─┼────┼────┼───┼───┼───┼───┤
│6 │同日下午│同上    │第一銀│查詢餘│      │      │
│  │4時9分  │        │行金融│額（24│      │      │
│  │        │        │卡    │66,298│      │      │
│  │        │        │      │元）  │      │      │
├─┼────┼────┼───┼───┼───┼───┤
│7 │同日下午│同上    │同上  │轉帳成│99,869│丙○○│
│  │4時11分 │        │      │功    │元    │所有之│
│  │        │        │      │      │      │帳號70│
│  │        │        │      │      │      │000613│
│  │        │        │      │      │      │420084│
│  │        │        │      │      │      │415 號│
│  │        │        │      │      │      │帳戶  │
├─┼────┼────┼───┼───┼───┼───┤
│8 │同日下午│同上    │同上  │通訊線│99,869│      │
│  │4時14分 │        │      │路異常│元    │      │
├─┼────┼────┼───┼───┼───┼───┤
│9 │同日下午│同上    │同上  │通訊線│99,869│      │
│  │4 時15分│        │      │路異常│元    │      │
│  │許      │        │      │      │      │      │
├─┼────┼────┼───┼───┼───┼───┤
│10│同日下午│同上    │同上  │通訊線│99,869│      │
│  │4時17分 │        │      │路異常│元    │      │
├─┼────┼────┼───┼───┼───┼───┤
│11│同日下午│高雄縣鳳│同上  │轉帳成│99,869│丁○○│
│  │4時35分 │山市保泰│      │功    │元    │所有之│
│  │        │路322 號│      │      │      │帳號70│
│  │        │第一銀行│      │      │      │000000│
│  │        │五甲分行│      │      │      │100643│
│  │        │        │      │      │      │26551 │
│  │        │        │      │      │      │號帳戶│
├─┼────┼────┼───┼───┼───┼───┤
│12│同日下午│同上    │同上  │轉帳成│99,869│同上  │
│  │4時36分 │        │      │功    │元    │      │
├─┼────┼────┼───┼───┼───┼───┤
│13│同日下午│同上    │同上  │轉帳成│99,869│同上  │
│  │4時38分 │        │      │功    │元    │      │
├─┼────┼────┼───┼───┼───┼───┤
│14│同日下午│同上    │同上  │轉帳成│99,869│辛○○│
│  │4時39分 │        │      │功    │元    │所有之│
│  │        │        │      │      │      │帳號70│
│  │        │        │      │      │      │000031│
│  │        │        │      │      │      │131100│
│  │        │        │      │      │      │65878 │
│  │        │        │      │      │      │號帳戶│
├─┼────┼────┼───┼───┼───┼───┤
│15│同日下午│同上    │同上  │轉帳成│99,869│同上  │
│  │4 時40分│        │      │功    │元    │      │
│  │許      │        │      │      │      │      │
├─┼────┼────┼───┼───┼───┼───┤
│16│同日下午│同上    │同上  │轉帳成│99,869│同上  │
│  │4時42分 │        │      │功    │元    │      │
├─┼────┼────┼───┼───┼───┼───┤
│17│同日下午│同上    │同上  │轉帳成│99,869│同上  │
│  │4時43分 │        │      │功    │元    │      │
├─┼────┼────┼───┼───┼───┼───┤
│18│同日下午│同上    │同上  │轉帳成│99,869│乙○○│
│  │4時44分 │        │      │功    │元    │所有之│
│  │        │        │      │      │      │帳號70│
│  │        │        │      │      │      │000002│
│  │        │        │      │      │      │118205│
│  │        │        │      │      │      │87938 │
│  │        │        │      │      │      │號帳戶│
├─┼────┼────┼───┼───┼───┼───┤
│19│同日下午│同上    │同上  │轉帳成│99,869│同上  │
│  │4 時45分│        │      │功    │元    │      │
│  │許      │        │      │      │      │      │
├─┼────┼────┼───┼───┼───┼───┤
│20│同日下午│同上    │同上  │轉帳成│99,869│同上  │
│  │4 時46分│        │      │功    │元    │      │
│  │許      │        │      │      │      │      │
├─┼────┼────┼───┼───┼───┼───┤
│21│同日下午│同上    │同上  │轉帳成│99,869│己○○│
│  │4 時48分│        │      │功    │元    │所有帳│
│  │許      │        │      │      │      │號7000│
│  │        │        │      │      │      │000810│
│  │        │        │      │      │      │240448│
│  │        │        │      │      │      │225 號│
│  │        │        │      │      │      │帳戶  │
├─┼────┼────┼───┼───┼───┼───┤
│22│同日下午│同上    │同上  │轉帳成│99,869│同上  │
│  │4 時49分│        │      │功    │元    │      │
│  │許      │        │      │      │      │      │
├─┼────┼────┼───┼───┼───┼───┤
│23│同日下午│同上    │同上  │轉帳成│99,869│同上  │
│  │4 時50分│        │      │功    │元    │      │
│  │許      │        │      │      │      │      │
├─┼────┼────┼───┼───┼───┼───┤
│24│同日下午│同上    │同上  │轉帳成│99,869│戊○○│
│  │4時53分 │        │      │功    │元    │所有帳│
│  │        │        │      │      │      │號7000│
│  │        │        │      │      │      │014154│
│  │        │        │      │      │      │-60191│
│  │        │        │      │      │      │85-5號│
│  │        │        │      │      │      │帳戶  │
├─┼────┼────┼───┼───┼───┼───┤
│25│同日下午│同上    │同上  │轉帳成│99,869│同上  │
│  │4 時54分│        │      │功    │元    │      │
│  │許      │        │      │      │      │      │
├─┼────┼────┼───┼───┼───┼───┤
│26│同日下午│同上    │同上  │轉帳成│99,869│羅珮斐│
│  │4時55分 │        │      │功    │元    │所有之│
│  │        │        │      │      │      │帳號70│
│  │        │        │      │      │      │000002│
│  │        │        │      │      │      │141103│
│  │        │        │      │      │      │88649 │
│  │        │        │      │      │      │號帳戶│
├─┼────┼────┼───┼───┼───┼───┤
│27│同日下午│同上    │同上  │轉帳成│99,869│同上  │
│  │4時56分 │        │      │功    │元    │      │
├─┼────┼────┼───┼───┼───┼───┤
│28│同日下午│同上    │同上  │轉帳成│99,869│同上  │
│  │4時57分 │        │      │功    │元    │      │
├─┼────┼────┼───┼───┼───┼───┤
│29│同日下午│同上    │同上  │轉帳成│99,869│庚○○│
│  │5時1分  │        │      │功    │元    │所有帳│
│  │        │        │      │      │      │號7000│
│  │        │        │      │      │      │000200│
│  │        │        │      │      │      │031795│
│  │        │        │      │      │      │862 號│
│  │        │        │      │      │      │帳戶  │
├─┼────┼────┼───┼───┼───┼───┤
│30│同日下午│同上    │同上  │轉帳成│99,869│同上  │
│  │5時3分  │        │      │功    │元    │      │
└─┴────┴────┴───┴───┴───┴───┘


司法院資訊處製作；財團法人民間司法改革基金會備份。
